臺灣高等法院民事裁定　　　　　　　　　96年度非抗字第61號
抗　告　人　乙○○
相　對　人　聯邦商業銀行股份有限公司
法定代理人　甲○○
當事人間拍賣抵押物事件，抗告人對於中華民國九十六年八月二
十四日臺灣板橋地方法院九十六年度抗字第一四四號所為裁定提
起抗告，本院裁定如下：
    主  文
原裁定廢棄。
    理  由
一、按依非訟事件法第四十六條之規定，對於非訟事件之抗告及
    再抗告，除該法另有規定外，準用民事訴訟法關於抗告程序
    之規定。非訟事件法第四十五條之規定，或民事訴訟法第四
    百八十六條之規定，再抗告之提起均以『法規適用顯有錯誤
    』為前提，係為法律審，應由有法學素養及實務經驗之律師
    為之，因此非訟事件法第四十六條規定準用民事訴訟法關於
    抗告程序之規定，而民事訴訟法關於抗告程序編中第四百九
    十五條之一則概括規定得準用第三審之規定，是非訟事件之
    再抗告亦應準用民事訴訟法第四百六十六條之一關於『強制
    律師代理』之相關規定。再者，「為貫徹法律審之功能，於
    再抗告人提起再抗告而未委任律師為訴訟代理人時，應先定
    期命再抗告人補正律師為其訴訟代理人，於再抗告人未遵限
    補正前，不得以再抗告人之再抗告未以適用法規顯有錯誤為
    理由或原裁定所涉及之法律見解未具有原則上重要性，而駁
    回其再抗告。」（最高法院九十三年度台抗字第二九九號裁
    判要旨參照）。
二、查，抗告人前於民國九十五年八月二十九日以其所有之不動
    產為擔保，設定最高限額新台幣（下同）三百萬元之抵押權
    予相對人，並依法登記在案，嗣抗告人尚積欠相對人二百四
    十七萬八千零二十五元，已屆清償期而未為清償等語為由，
    聲請原法院裁定准予拍賣抵押物，經原法院九十六年四月二
    十五日九十六年度拍字第一二二九號裁定准予拍賣該裁定附
    表所示抗告人所有之不動產，抗告人與蔡昀序聲明不服，提
    起抗告，嗣經原法院九十六年七月十二日九十六年度抗字第
    一四四號裁定駁回渠等之抗告，抗告人再對原法院該裁定聲
    明不服，而於九十六年七月二十七日再為抗告，然並未委任
    律師為其代理人，揆諸上開說明，原法院對於抗告人所提之
    再為抗告，依非訟事件法第四十六條準用民事訴訟法第四百
    九十五條之一、第四百六十六條之一等規定，即應先定期命
    抗告人補正律師為其代理人，原裁定未察及此，率以：抗告
    人所提之再為抗告尚無適用法規顯有錯誤情事，亦無涉及法
    律上見解具有原則上重要性之情事，於法不合等語為由，駁
    回抗告人之再抗告，尚有未洽。抗告意旨略以：相對人謂伊
    尚積欠二百四十七萬八千零二十五元顯與事實不符，因伊已
    分別於民國九十六年三月一日、同年月二十九日各繳納本息
    一萬七千九百十一元、三萬五千八百二十二元，合計五萬三
    千七百三十三元，且最近又有向相對人繳納本息，相對人亦
    有接受，並無拒絕。則相對人率而聲請拍賣抵押物，顯有違
    民法第一百四十八條誠信原則之規定，原裁定適用法規顯有
    錯誤，亦有涉及法律上見解具有原則上重要性之情事等語，
    求為廢棄原裁定，雖未指摘至此，然原裁定既有未洽，已如
    前述，應由本院發回原法院，更為妥適處理。
三、據上論結，本件抗告為有理由，爰裁定如主文。
中　　華　　民　　國　　96　　年　　10　　月　　26　　日
                      民事第十庭
                        審判長法  官 黃豐澤
                              法  官 林麗玲
                              法  官 吳光釗
正本係照原本作成。
如不服本裁定，應於收受送達後10日內向本院提出抗告狀，並應
繳納抗告費新台幣1000元。
中　　華　　民　　國　　96　　年　　10　　月　　29　　日
                              書記官 秦慧榮
